臺灣臺北地方法院刑事判決
111年度審易字第1257號
公  訴  人  臺灣臺北地方檢察署檢察官
被      告  陳苔詩




上列被告因竊盜等案件，經檢察官提起公訴（111年度偵緝字第1
318號），因被告於本院準備程序中就被訴事實為有罪之陳述，
經告知簡式審判程序意旨，並聽取公訴人及被告之意見後，改依
簡式審判程序審理，判決如下：
    主  文
陳苔詩犯攜帶兇器竊盜未遂罪，累犯，處有期徒刑捌月。
    事  實
一、陳苔詩基於毀損及意圖為自己不法所有之加重竊盜犯意，於
    民國110年11月24日凌晨2時17分許，攜帶客觀上足以對人之
    生命、身體及安全構成威脅，具有相當危險性之指甲刀1支
    ，前往址設臺北市○○區○○路000號之永豐商業銀行（下稱永
    豐銀行）自動櫃員機區，見置於該自動櫃員機區內、由謝淑
    芬保管之入金機無人看管之際，以該指甲刀1支破壞入金機
    外門鎖頭而著手行竊，欲竊取入金機內現金，惟因無法順利
    撬開入金機外門鎖頭，乃承前犯意，攜帶客觀上足以對人之
    生命、身體及安全構成威脅，具有相當危險性之大剪刀1支
    ，接續於同日凌晨4時52分許返回上址，以該大剪刀1支破壞
    入金機外門鎖頭行竊，欲竊取入金機內現金，造成入金機外
    門鎖頭毀損致令不堪使用，足生損害於謝淑芬，惟因無法順
    利撬開入金機外門鎖頭，未竊得任何財物而未遂。嗣因謝淑
    芬接獲中興保全通知上開入金機遭破壞之警報，發覺遭竊後
    報警處理，經警調閱監視器畫面而循線查悉上情。
二、案經謝淑芬訴由臺北市政府警察局萬華分局報告臺灣臺北地
    方檢察署檢察官偵查起訴。
    理  由
壹、程序部分：被告陳苔詩所犯為死刑、無期徒刑或最輕本刑為
    3年以上有期徒刑以外之罪，且非高等法院管轄第一審案件
    之罪，其於本院準備程序中，就被訴事實為有罪之陳述，經
    告知簡式審判程序之旨，並聽取公訴人及被告之意見後，由
    本院依刑事訴訟法第273條之1第1項規定，裁定進行簡式審
    判程序，且依同法第273條之2、第159條第2項規定，不適用
    傳聞法則有關限制證據能力之相關規定，合先敘明。
貳、實體部分：
一、上開事實，業據被告於警詢及偵查中、本院準備程序中及審
    理時均坦承不諱（見偵字卷第7至12頁，偵緝字卷第58頁，
    本院卷第113頁、第119頁、第120頁），並有下列所示補強
    證據可資佐證：
　㈠證人即告訴人謝淑芬於警詢中之證述（見偵字卷第53至55頁
    ）。
　㈡證人即在場人張炳洪於警詢中之證述（見偵字卷第29至34頁
    ）。
　㈢監視器錄影畫面翻拍照片（見偵字卷第95至98頁）。
　㈣現場及入金機毀損照片（見偵字卷第97至101頁）。
二、依上開補強證據，足見被告任意性之自白有相當之證據相佐
    ，且與事實相符，堪可採認為真。本案事證明確，被告有上
    揭事實欄所示犯行，洵堪認定，應予依法論罪科刑。
三、論罪科刑之依據：
  ㈠按刑法第321條第1項第3款所稱兇器，其種類並無限制，凡客
    觀上足對人之生命、身體、安全構成威脅，具有危險性之兇
    器均屬之，且祇須行竊時攜帶此種具有危險性之兇器為已足
    ，並不以攜帶之初有行兇之意圖為必要（最高法院79年台上
    字第5253號判決先例要旨可資參照）。經查，被告持以行竊
    之指甲刀1支、大剪刀1支雖均未扣案，惟衡酌市售之指甲刀
    、大剪刀均為金屬材質，且上開工具既足以破壞入金機外門
    鎖頭，顯見其質地堅硬，客觀上足以對人之生命、身體、安
    全構成威脅，均屬具有危險性之兇器無訛。
　㈡是核被告所為，係犯刑法第321條第2項、第1項第3款之攜帶
    兇器竊盜未遂罪及同法第354條之毀損他人物品罪。
　㈢被告於同一自動櫃員機區內之密接時間，先後以相同手法欲
    竊取入金機內財物，侵害告訴人謝淑芬之財產法益，各行為
    獨立性極為薄弱，依一般社會健全觀念，難以強行分開，視
    為數個舉動之接續施行，合為包括之一行為予以評價，較為
    合理，應論以接續犯之一罪。
　㈣被告基於竊取財物之單一犯罪目的，以毀損入金機外門鎖頭
    之方式竊取財物卻未遂，係以一行為觸犯數罪名，為想像競
    合犯，應依刑法第55條前段規定，從一重之攜帶兇器竊盜未
    遂罪處斷。
　㈤累犯部分：
　 1、依照司法院釋字第775號解釋意旨及刑事訴訟法第161條第
      1項規定可知，檢察官就前階段被告構成「累犯事實」負
      擔主張及舉證責任，並就後階段被告依累犯規定「加重其
      刑事項」負擔主張及說明責任（最高法院110年度台上大
      字第5660號裁定意旨參照）。
　 2、被告前：①因竊盜案件，經本院以107年度審易字第3186號
      判決判處有期徒刑7月確定；②因竊盜案件，經本院以107
      年度審簡字第675號判決判處有期徒刑4月，上訴後，經本
      院以107年度審簡上字第161號判決撤銷改判，判處有期徒
      刑8月，上訴後，復經臺灣高等法院以107年度上易字第24
      46號判決撤銷改判，判處有期徒刑6月確定。上開①、②所
      示之罪，嗣經本院以108年度聲字第465號裁定應執行有期
      徒刑1年確定，入監執行後，於109年4月21日縮短刑期假
      釋出監，嗣經假釋付保護管束，於同年7月8日因保護管束
      期滿執行完畢，未經撤銷假釋而以執行完畢論等節，業據
      檢察官於起訴書犯罪事實欄一、記載明確，檢察官並已提
      出被告提示簡表、刑案資料查註紀錄表作為被告構成累犯
      事實之證據（見偵字卷第111至123頁），是檢察官所舉上
      開累犯事實之證據，應足供本院據以認定被告構成累犯之
      依據。又檢察官於本院審理時就構成累犯事實後階段之「
      應加重其刑之事項」，主張被告為累犯應依法加重其刑等
      語（見本院卷第121頁），被告對此亦無意見（見本院卷
      第121頁），且有臺灣高等法院被告前案紀錄表在卷可憑
      （見本院卷第125至142頁），堪認檢察官就累犯應加重其
      刑之事項，亦已有所主張。
 　3、本院衡以司法院釋字第775號解釋意旨，考量被告前案之
      竊盜案件與本案所犯之罪，其罪名、法益種類及罪質，均
      屬相同，堪認其確具有特別惡性及對刑罰反應力薄弱。本
      院審酌上情，認本案應依刑法第47條第1項規定，加重其
      刑。
  ㈥被告就本案犯行，業已著手於犯罪行為之實施，惟未達於竊
    得財物之既遂結果，為未遂犯，爰依刑法第25條第2項規定
    就其犯行減輕其刑。
　㈦被告犯行同時有刑之加重減輕事由，爰依法先加後減之。
　㈧爰以行為人之責任為基礎，審酌被告有毒品及多次竊盜前科
    紀錄，此有臺灣高等法院被告前案紀錄表可佐，素行非佳。
    其猶不知悔改，任意竊取他人物品，法治觀念淡薄，所為實
    非可取；兼衡其坦承犯行之犯後態度；併考量告訴人表示：
    銀行的意思是沒有要跟被告求償，刑事部分沒有意見等語之
    意見（見本院卷第45頁）；另審酌被告自述國中畢業之智識
    程度、入監前擔任臨時工、日薪新臺幣1,300元、離婚、無
    扶養對象之家庭生活經濟狀況（見本院卷第121頁），暨其
    犯罪之動機、目的及手段等一切情狀，爰量處如主文所示之
    刑，以示懲儆。
四、沒收部分：
　㈠未扣案之指甲刀1支，乃被告所有、供其本案犯罪使用一節，
    固據被告於警詢中供承在卷（見偵字卷第10頁），惟上開指
    甲刀業經被告丟棄一節，業據被告於警詢及偵查中供承在卷
    （見偵字卷第10頁，偵緝字卷第58頁），卷內復無證據證明
    上開物品現仍存在而未滅失，爰不予宣告沒收。
　㈡未扣案之大剪刀1支，雖係供本案犯行所用，然係被告於路邊
    拾得，業經被告丟棄一節，業據被告於警詢及偵查中供承無
    誤（見偵字卷第10頁，偵緝字卷第58頁），卷內又無證據證
    明上開物品為被告所有且現仍存在，亦不予宣告沒收，併此
    敘明。
據上論斷，應依刑事訴訟法第273條之1第1項、第299條第1項前
段，刑法第321條第2項、第1項第3款、第354條、第55條、第47
條第1項、第25條第2項，刑法施行法第1條之1第1項，判決如主
文。
本案經檢察官許佩霖提起公訴，檢察官吳春麗到庭執行職務。
中　　華　　民　　國　　111 　年　　11　　月　　24　　日
　　　　　　　　　刑事第二十二庭  法　官　葉詩佳
上正本證明與原本無異。 
如不服本判決應於收受送達後20日內向本院提出上訴書狀，並應
敘述具體理由；其未敘述上訴理由者，應於上訴期間屆滿後20日
內向本院補提理由書（均須按他造當事人之人數附繕本）「切勿
逕送上級法院」。告訴人或被害人如對於本判決不服者，應具備
理由請求檢察官上訴，其上訴期間之計算係以檢察官收受判決正
本之日期為準。 因疫情而遲誤不變期間，得向法院聲請回復原
狀。
                                  書記官  巫佳蒨
中　　華　　民　　國　　111 　年　　11　　月　　24　　日
附錄本案論罪科刑法條全文：
中華民國刑法第321條
犯前條第1項、第2項之罪而有下列情形之一者，處6月以上5年以
下有期徒刑，得併科50萬元以下罰金：
一、侵入住宅或有人居住之建築物、船艦或隱匿其內而犯之。
二、毀越門窗、牆垣或其他安全設備而犯之。
三、攜帶兇器而犯之。
四、結夥三人以上而犯之。
五、乘火災、水災或其他災害之際而犯之。
六、在車站、港埠、航空站或其他供水、陸、空公眾運輸之舟、
    車、航空機內而犯之。
前項之未遂犯罰之。
中華民國刑法第354條
毀棄、損壞前二條以外之他人之物或致令不堪用，足以生損害於
公眾或他人者，處2年以下有期徒刑、拘役或1萬5千元以下罰金
。